【裁判字號】    95,易,1192
【裁判日期】    950821
【裁判案由】    賭博等
【裁判全文】
臺灣高雄地方法院刑事判決              95年度易字第1192號
公  訴  人  臺灣高雄地方法院檢察署檢察官
被      告  乙○○
            甲○○
上列被告等因賭博等案件，經檢察官提起公訴（95年度偵字第14
349號），本院以簡式審判程序判決如下：
    主  文
乙○○共同違反未依電子遊戲場業管理條例規定辦理營利事業登
記者，不得經營電子遊戲場業之規定，處拘役肆拾日，如易科罰
金，以銀元參佰元即新臺幣玖佰元折算壹日。扣案之賭博性電子
遊戲機具合計伍台（含IC板伍塊）及中控鎖壹個，均沒收。
甲○○於公共得出入之場所賭博財物，處罰金新臺幣參仟元，如
易服勞役，以新臺幣壹仟元折算壹日。
    事實及理由
一、本件被告乙○○及甲○○所犯均係死刑、無期徒刑、最輕本
    刑為3 年以上有期徒刑以外之罪，被告2 人於準備程序中就
    被訴事實為有罪之陳述，經法官告知簡式審判程序之旨，並
    聽取公訴人及被告2 人意見後，本院認為適宜由受命法官獨
    任進行簡式審判程序，先予敘明。
二、被告2 人之犯罪事實及證據，除就犯罪事實欄第1 項第6 行
    所載：「並供不特定顧客對賭」及第8 行所載：「並以為常
    業」部分，均應予刪除外，餘引用檢察官起訴書之記載（如
    附件）。並就理由部分補充：被告2 人於本院審理中就犯罪
    事實之自白。
三、查被告行為後，如附表所示之相關法律均業經變更，並均於
    民國95年7 月1 日生效施行，玆經整體比較結果，就被告乙
    ○○部分（即罰金刑貨幣單位變更、罰金刑下限變更及易科
    罰金折算標準變更），裁判時法並未較為有利，從而依刑法
    第2 條第1 項前段規定，自應適用行為時法，亦即修正前刑
    法規定，另就被告甲○○部分，經整體比較結果（即罰金刑
    貨幣單位變更、罰金刑下限變更及易服勞役折算標準變更）
    ，則係裁判時法對其較為有利，被告甲○○自應適用裁判時
    法即修正後刑法規定；又刑法修正後，刑法第267 條之常業
    賭博罪業已刪除，而本案被告乙○○僅為警查得有兌換賭資
    予被告甲○○，並透過扣案之電子遊戲機具與被告甲○○進
    行對賭之行為，是被告乙○○就賭博犯行部分，應係觸犯刑
    法第266 條第1 項之普通賭博罪嫌，合先敘明。核被告乙○
    ○所為，係違反電子遊戲場業管理條例第15條之規定，應依
    同條例第22條規定論處，及犯刑法第266 條第1 項前段之賭
    博罪，另被告甲○○則係犯刑法第266 條第1 項之在公眾得
    出入之場所賭博罪。被告乙○○就上揭犯行，與黃登富有犯
    意聯絡及行為分擔，應論以共同正犯。被告乙○○所犯上揭
    2 罪，有方法目的之牽連關係，應從一重之上揭違法經營電
    子遊戲場業規定處斷。爰審酌被告2 人於本院審理中均坦認
    犯行，態度尚可，及其犯罪手段、犯罪動機、犯罪所得利益
    與其他一切情狀，分別量處如主文所示之刑，被告乙○○並
    諭知易科罰金之折算標準，另被告李坤正諭知易服勞役之折
    算標準。扣案之賭博性電子遊戲機具合計5 台（含IC板5 塊
    ），均係供當場賭博之器具，不問屬於犯人與否，應依刑法
    第266 條第2 項規定，均宣告沒收。另扣案之中控鎖1 個，
    則係共犯黃登富所有，且係供犯罪使用之物，業據被告乙○
    ○供認屬實，應依刑法第38條第1 項第2 款規定，宣告沒收
    。至於扣案之新臺幣10元硬幣2 枚，係被告甲○○所有，業
    據被告甲○○供認屬實，惟其尚未兌得賭資之際即為警查獲
    ，尚難認係其犯罪所得之物，本院爰不予宣告沒收，一併敘
    明。
據上論斷，應依刑事訴訟法第299 條第1 項前段、第273 條之1
第1 項、第310 條之2 、第454 條第2 項，電子遊戲場業管理條
例第15條、第22條，刑法第2 條第1 項前段及但書、第11條前段
、第28條、第266 條第1 項、第2 項、修正前第55條後段、修正
前第41條第1 項前段、修正後第42條第3 項、第38條第1 項第2
款，罰金罰鍰提高標準條例第1 條前段、修正前第2 條，現行法
規所定貨幣單位折算新臺幣條例第2 條，判決如主文。
本案經檢察官劉文婷到庭執行職務。
中    華    民    國    95    年    8     月    21    日
                      刑事第十五庭  法  官  呂憲雄
以上正本證明與原本無異。
如不服本判決，應於收受送達後10日內向本院提出上訴書狀。
中    華    民    國    95    年    8     月    22    日
                                    書記官  吳良美
附錄本判決論罪科刑法條
電子遊戲場業管理條例第22條
違反第15條規定者，處行為人1 年以下有期徒刑、拘役或科或併
科新台幣50萬元以上250 萬元以下罰金。
中華民國刑法第266條
（普通賭博罪與沒收物）
在公共場所或公眾得出入之場所賭博財物者，處1 千元以下罰金
。但以供人暫時娛樂之物為賭者，不在此限。
當場賭博之器具與在賭檯或兌換籌碼處之財物，不問屬於犯人與
否，沒收之。
  附表：                                                                                        │
┌──────┬─────────────┬─────────────┬───────┬────┤
│相關變更條文│行為時法（下稱舊法）之內容│裁判時法（下稱新法）之內容│比  較  理  由│備    註│
├──────┼─────────────┼─────────────┼───────┼────┤
│【罰金刑貨幣│依法律應處罰金、罰鍰者，就│中華民國94年1 月7 日法修正│刑法之貨幣單位│經依現行│
│單位之變更】│其原定數額得提高為2 倍至10│施行後，刑法分則編所定罰金│由「元（指銀元│法規所定│
│罰金罰鍰提高│倍（刑法乃係定明10倍）。第│之貨幣單位為新臺幣。94年1 │）」變更為「新│貨幣單位│
│標準條例第1 │1 條所定得提高倍數之規定，│月7 日刑法修正時，刑法分則│臺幣」，且刑法│折算新臺│
│條前段、第5 │於本條例修正後制定之法律，│編未修正之條文定有罰金者，│分則之罰金數額│幣條例第│
│條→刑法施行│不適用之；本條例修正前公布│自94年1 月7 日刑法修正施行│，亦視該分則先│2 條之規│
│法第1 之1 條│之法律，於本條例修正後修正│後，就其所定數額提高為30倍│前曾修正與否，│定折算後│
│第1 項、第2 │其罰金罰鍰數額或法律經全部│。但72年6 月26日至94年1 月│而分別提高3 或│等值，是│
│項          │修正而其罰金罰鍰數額未予變│7 日新增或修正之條文，就其│30倍。        │以新法並│
│            │更者，亦同。              │所定數額提高為3 倍。      │              │未較有利│
├──────┼─────────────┼─────────────┼───────┼────┤
│刑法第33條第│罰金：（銀元）1 元以上。  │罰金：新臺幣1000元以上，以│罰金刑之下限，│舊法有利│
│5 款：罰金刑│                          │百元計算之。              │由銀元10元（依│        │
│下限變更    │                          │                          │前述，也提高10│        │
│            │                          │                          │倍）即新臺幣30│        │
│            │                          │                          │元，提高為新臺│        │
│            │                          │                          │幣1000元      │        │
├──────┼─────────────┼─────────────┼───────┼────┤
│【易服勞役折│易服勞役以1 元以上3 元以下│易服勞役以新臺幣1000元、  │易服勞役折算標│新法有利│
│算標準變更】│，折算1 日。依刑法…第42條│2000元或3000元折算1 日    │準，由銀元300 │        │
│修正前刑法第│第2 項易服勞役者，均就其原│                          │元即新臺幣900 │        │
│42條第2 項前│定數額提高為100 倍折算1 日│                          │元，提高為以新│        │
│段、修正前罰│；法律所定罰金數額未依本條│                          │臺幣1000、2000│        │
│金罰鍰提高標│例提高倍數，或其處罰法條無│                          │或3000元折算1 │        │
│準條例第2 條│罰金刑之規定者，亦同。    │                          │日。          │        │
│→現行刑法第│                          │                          │              │        │
│42條第3 項前│                          │                          │              │        │
│段          │                          │                          │              │        │
├──────┼─────────────┼─────────────┼───────┼────┤
│【易科罰金折│犯最重本刑為5 年以下有期徒│犯最重本刑為5 年以下有期徒│易科罰金折算標│舊法有利│
│算標準變更】│刑以下之刑之罪，而受6 個月│刑以下之刑之罪，而受6 個月│準由銀元300 元│        │
│修正前刑法第│以下有期徒刑或拘役之宣告…│以下有期徒刑或拘役之宣告者│即新臺幣900 元│        │
│41條第1 項前│得以（銀元，下同）1 元以上│，得以新臺幣1000元、2000元│，提高為以新臺│        │
│段、修正前罰│3 元以下折算1 日，易科罰金│或3000元折算1 日，易科罰金│幣1000元、2000│        │
│金罰鍰提高標│。依刑法第41條易科罰金…就│。                        │元或3000元折算│        │
│準條例第2 條│其原定數額提高為100 倍折算│                          │1 日。        │        │
│→現行刑法第│1 日；法律所定罰金數額未依│                          │              │        │
│41條第1 項前│本條例提高倍數，或其處罰法│                          │              │        │
│段          │條無罰金刑之規定者，亦同。│                          │              │        │
└──────┴─────────────┴─────────────┴───────┴────┘


司法院資訊處製作；財團法人民間司法改革基金會備份。
